臺灣高等法院刑事判決　　　　　　 93年度上更(一)字第303號
上　訴　人
即　被　告　甲○○
選任辯護人　王東山律師
　　　　　　李美寬律師
上　訴　人
即　被　告　丙○○
指定辯護人　本院公設辯護人　周君穎
上列上訴人因違反槍砲彈藥刀械管制條例案件，不服臺灣士林地
方法院89年度訴字第132 號，中華民國89年10月03日第一審判決
（起訴案號：臺灣士林地方法院檢察署88年度偵字第11419 號）
提起上訴，判決後經最高法院發回更審，本院更為判決如左：
    主  文
原判決撤銷。
甲○○、丙○○共同未經許可持有如附表一所示之手槍，甲○○
處有期徒刑陸年，併科罰金新臺幣貳拾萬元；丙○○，累犯，處
有期徒刑陸年貳月，併科罰金新臺幣貳拾萬元。罰金如易服勞役
，均以罰金總額與陸個月之日數比例折算。
如附表一所示之手槍、如附表二所示之子彈，均沒收。
    事  實
一、丙○○前曾因殺人未遂案件，經台灣士林地方法院於民國（
    下同）八十三年七月二十七日判處有期徒刑二年六月確定，
    而於八十五年五月三十日假釋出監，至八十六年十一月三十
    日縮刑期滿執行完畢。
二、甲○○係臺北市○○區○○街二十三號典匠珠寶公司負責人
    （該址兼供甲○○住家使用），丙○○則自八十七年初起受
    僱於甲○○，在典匠珠寶公司工作。八十八年十月間，二人
    基於共同持有槍彈之犯意聯絡，未經許可，由丙○○自林茗
    （敏）松者（真正姓名、年籍均不詳），於不詳時地同時取
    得具有殺傷力如附表一所示之手槍，及附表二、附表三所示
    之子彈，持至士林區○○街二十三號典匠珠寶公司，由甲○○將其中附表一編號(二)手槍置於皮包中，而藏放在甲○○主
    臥室後方更衣室木架上珠寶與手錶藏置盒旁，其餘如附表一
    編號(一)、(三)之手槍，及附表二、附表三所示之子彈，則置於
    專放珠寶之金屬箱內，藏放在主臥房上層小閣樓處之衣櫃內
    ，而與丙○○共同持有之。嗣因警方接獲檢舉甲○○在前址
    藏有槍械，經於八十八年十一月五日下午一時三十分許，持
    檢察官搜索票至臺北市○○區○○街二十三號典匠珠寶公司
    執行搜索而當場查獲，並扣得上開槍彈。
三、案經臺北市政府警察局南港分局報請臺灣士林地方法院檢察
    署檢察官偵查起訴。
    理  由
一、訊之上訴人即被告甲○○矢口否認有何未經許可持有手槍、
    子彈犯行，辯稱：伊並不知道丙○○將槍彈放置於伊房間內
    ，丙○○自被逮捕之後即自白犯罪，且明確供述上訴人並未
    共同持有，伊無基於現實管領之意思對上開槍彈加以支配或
    保管，無論主客觀均不構成持有槍彈罪云云。上訴人即被告
    丙○○在本院審理中則坦承於前揭時地未經許可持有手槍、
    子彈為警查獲，但另陳稱：該批槍、彈是已故盧金盾所有，
    盧金盾係伊胞姐乙○○之男友，乙○○於八十六年四月間受
    盧金盾之託保管一只箱子，之後乙○○發現其內放置槍枝，
    乃分開藏放，其中一部分槍彈經警方於八十六年六月二十四
    日自伊及胞弟賴保勝房間查獲，伊於八十八年九月間搬家時
    ，發現家中有一只箱子遂搬至新家藏放，之後打開方知是槍
    彈，不知如何處理，乃將之移到上班地點之老闆臥房上層小
    閣樓放置而被警方查獲，上開槍彈與之前八十六年六月間被
    查獲者均屬同一款式、同一工廠所製造；伊係私下藏放槍枝
    ，與伊老闆甲○○無涉，請求輕判等語。惟查：
  (一)扣案之槍、彈經送內政部警政署刑事警察局鑑驗結果，以：
    1.送鑑烏茲槍壹枝（槍枝管制編號0000000000）
    ，認係以色列IMI 廠製UZI 型口徑9 mm制式手槍（俗認衝鋒
    槍），槍管內具四條右旋來復線，槍上標有「UP 16008」字
    樣，機械性能良好，可擊發子彈，具殺傷力；2.送鑑九０手
    槍壹枝（槍枝管制編號0000000000），認係美國
    BERETTA 廠製92FS型口徑9MM 制式半自動手槍，槍管內具六
    條右旋來復線，槍號為BER431993Z，機械性能良好，可擊發
    子彈，具殺傷力；3.送鑑迷你左輪手槍壹枝（槍枝管制編號
    0000000000），認係北美武器公司製口徑0.22吋
    轉輪手槍，槍管內具八條右旋來復線，槍號為V389 19 ，機
    械性能良好，可擊發子彈，具殺傷力。4.送鑑0.22子彈三十
    二顆（均經試射），其中八顆，均無法擊發，認不具殺傷
    力，二十四顆，均可擊發，認均具殺傷力；5.送鑑9 mm子
    彈二百顆（試射三十八顆），認均係制式口徑九釐米半自動
    手槍彈，均具殺傷力；又，試射所餘之一百六十二顆制式口
    徑九釐米半自動手槍彈，當然均具有殺傷力等情，分別有該
    局八十八年十一月十九日刑鑑字第一一六九一二號鑑驗通知
    書、九十年三月七日刑鑑字第二八一五二號函在卷可稽（見
    八十八年偵字第一一四一九號卷第九十四頁，本院更審前上
    訴字卷第八十九頁）。
  (二)被告丙○○在迭次偵審中對於扣案之槍、彈係其所持有乙節
    ，均供認不諱，取其所供查獲槍、彈之種類，滅音器係用於
    俗認衝鋒槍，及如何包裝之情形，亦核與卷附之槍、彈照片
    及查獲時警方所拍攝之蒐證錄影帶所示情節相符；此部份被
    告丙○○之自白與事實相符，自屬可信。
  (三)關於扣案槍彈之來源，被告丙○○於獲案之初警詢中及檢察
    官第一次訊問時，已詳確供認係自一名住石牌名叫林茗（敏
    ）松者所取得（見偵查卷第七頁反面、第五六頁）；其後，
    自八十八年十二月十六日檢察官第二次訊問起，即改稱係伊
    於八十七年七月間從台北市○○○路搬至桃園時，在家中閣
    樓發現，才帶到典匠公司倉庫藏放，應是其姐乙○○之男友
    盧金盾所有云云。惟查，案重初供，蓋以當事人於獲案之初
    記憶較為清晰，所為之陳述亦因未及串供及較少權衡利害關
    係，故斯時所為之陳述亦較為可信。次查，被告丙○○前曾
    於八十六年六月二十四日晚間，在台北市北投區○○○路一
    四七巷二弄二十八號住處，另案為警查獲涉嫌持有美國ＢＥ
    ＲＥＴＴＡ廠製九釐米制式半自動手槍（槍號為ＢＥＲ四三
    ○二二三Ｚ）、由仿半自動手槍製造之玩具手槍改造而成之
    槍枝各一支，及口徑九釐米制式子彈為警報請檢察官偵查起
    訴，案經本院於八十八年九月七日，以八十七年度上訴字第
    二一六五號判決，理由略以：「關於本案槍枝、子彈之來源
    ，據證人乙○○所供，原係已故案外人盧金盾所有，經其在
    八十五年三、四月間與盧金盾投宿臺北縣蘆洲市某處賓館後
    回家中，惟恐槍枝走火，遂予分散兩處藏置於嗣後查獲之
    房間內，藏放時並未告知被告二人（即丙○○、賴保勝兄弟
    ）等語，與上訴人二人所辯均無不符」，因認被告丙○○所
    為不知情之辯解尚屬可信，而為被告丙○○無罪之判決；嗣
    該案未據檢察官上訴而告確定，有該判決在卷可查（見偵查
    卷第八十七至八十九頁）。在該案件中，依乙○○之供述，
    所謂盧金盾其人將上開槍彈交付其持有後，賴女即將之分散
    兩處藏置於嗣後查獲之房間內；此與被告丙○○在本案中所
    稱賴女將槍彈分兩處（部分）藏放之說詞固屬一致。然被告
    丙○○又稱其中一處（部分）係之前另案被查獲者，另一處
    （部分）即本案扣押之槍彈云云；此部分情節，核與乙○○
    前供兩處藏放地點均被查獲，已有不合。況兩案扣押之手槍
    ，除其中美國BERETTA 廠製九釐米制式半自動手槍，廠牌及
    口徑相同外，其餘槍枝種類俱不一樣，此觀諸先後兩案扣案
    槍枝之鑑驗通知書亦明（見本院上訴字卷第一○四頁、偵查
    卷第九十四頁）。再查，本院於更審前依被告之聲請，將兩
    案槍枝上開槍號函請刑事警察局鑑驗其出廠年份，據該局函
    復略以：「本局無相關之槍枝出廠檔案資料，無法提供有關
    槍號槍枝之出廠相關資料」云云，有該局九十年六月七日（
    九十）刑鑑字第七四三五八號函附在本院尚訴字卷第一六一
    頁可參。又槍號係槍枝生產工廠所編之號碼（見本院上訴字
    卷第一六一頁所附刑事警察局函）；而前案中所查扣美國
    BERETTA 廠製九釐米制式半自動手槍BER430223Z，本案槍號
    則為BER4 31993Z ，兩者槍枝號碼差距一千七百餘號，是否
    確如被告等所稱應屬同一批號槍枝，據以推出本案槍彈亦屬
    盧金盾所有之結論，自非無疑。再查，被告丙○○所涉前案
    甫於八十八年九月七日獲判無罪，本案則於同年十一月五日
    為警查獲，其間相隔不過近二月而已；倘本案查扣之系爭槍
    彈等物與前案同屬盧金盾交付乃姐乙○○持有者，衡諸常理
    ，被告丙○○於警詢中自無就此有利之事證故意隱匿，而仍
    坦承扣案之槍彈係自一名住石牌名叫林茗（敏）松者所取得
    ，以自陷囹圄之理。被告丙○○自檢察官第二次訊問起改稱
    「扣案槍彈係伊於八十七年七月間從台北市○○○路搬至桃
    園時，在家中閣樓發現，才帶到典匠公司倉庫藏放，應是其
    姐乙○○之男友盧金盾所有」乙節，核與事理不符；此部分
    扣案槍彈來源之陳述，應以被告丙○○於獲案之初警詢中及
    檢察官第一次訊問時之初供，較為可採。至於，被告丙○○
    前開自白雖謂扣案槍彈係林茗（敏）松者所寄藏，然所謂「
    寄藏」之說並無任何佐證，自應認其僅係單純為自己之持有
    ，而取得本案之槍彈。
  (四)檢舉人Ａ１於警詢詳確指證：我朋友係於八十八年十月初在
    臺北市○○○路○段路邊，看見「雙林」年籍不詳叫甲○○
    之男子車上放有烏茲槍乙把... 心目前該批槍械應該放在他
    「典匠珠寶公司」內云云（見八十八年度聲字第一四六０號
    卷第三頁背面）。該證人Ａ１於警詢中之供述，固係被告以
    外之人於審判外之言詞陳述；然當事人、辯護人於法院調查
    證據時，知有刑事訴訟法第一百五十九條第一項不得為證據
    之情形，而未於言詞辯論終結前聲明異議，依同法第一百五
    十九條之五第二項、第一項之規定，仍得為證據。次查，證
    人即承辦之南港分局刑事小隊長何俊峰在本院更審前調查中
    到庭具結證稱：組長接獲檢舉電話，就交給值班的王仁尊了
    解情況，與秘密證人約在汐止，檢舉人開口要三萬元，後來
    王仁尊請秘密證人到局裡說明，當時我已經回來，所以王仁
    尊將秘密證人交給我處理，檢舉人說他有困難，我查證他確
    有此事，幫他解決後，才做筆錄，他只說坐在綽號雙林（甲○○）的車內有看到槍械，沒有說與甲○○是何關係；他有
    告訴王仁尊甲○○家內擺設情形，王仁尊事後有到甲○○家
    中查證擺設情形大致相符，所以認為他檢舉內容可靠，才去
    聲請搜索票去他家搜索等語（見本院上訴字卷第五十頁）。
    又，本案經警持檢察官搜索票於同月五日下午一時三十分至
    同日五時三十五分許，至臺北市○○區○○街二十三號典匠
    珠寶公司實施搜索，扣得本件扣案槍彈等物，亦有臺灣士林
    地方法院檢察署檢察官簽發之搜索票及搜索扣押明筆錄在卷
    可查（見八十八年度聲字第一四六０號卷第十二頁、第十三
    頁）。則檢舉人Ａ１於警詢中前揭指述，自屬實情，而可採
    信。
  (五)被告甲○○雖在臺北市○○區○○街二十三號經營典匠珠寶
    公司，然該址係兼供住家使用等情，業據被告甲○○供明在
    卷，並有原審及本院於更審前至現場勘查之現場圖附卷可憑
    （見原審卷第八十三頁，本院上訴字卷第一二六頁）。依該
    等現場圖所示，該公司所在地前半部即係營業場所（廳），
    後半部為住家，其間以木板門為區隔，門上方裝設有監視器
    等保全設施；住家部分入門處直走，右邊是主臥室；前方為
    兒童房間、小廚房；左轉分別為餐廳（桌）、小客廳及和室
    。原審現場圖標示「號」即發現藏槍彈之處，其中「主臥室
    後方更衣室」，即係原審卷第一○三頁反面編號十五之照片
    ；「主臥房上層小閣樓處衣櫃」，則為同卷第一○四頁反面
    編號十九之照片所示，除有卷附各該照片足佐外，並為被告
    甲○○直承不諱（見本院上訴字卷第一七二頁、一七三頁）
    。依此情形，則扣案槍彈之藏放地點，均係在被告甲○○與
    其配偶主臥室房間及主臥室上方之小閣樓，乃屬被告甲○○
    夫妻生活極端私密之場所，自係灼然可見。
  (六)被告丙○○受雇於甲○○，在其所經營之典匠珠寶公司工作
    ，固屬無訛。關於丙○○在典匠珠寶公司之工作內容，亦據
    證人即甲○○之妻張碧貞於警局初訊時供證：（丙○○）是
    顧店及跑外務的工作云云（見偵查卷第二一頁）；及被告甲○○於檢察官偵查中供稱：學習珠寶、收送鑑定等語（見偵
    查卷第一二六頁）。被告等在法院審理中雖辯稱：丙○○之
    工作尚包括清掃住家與帶小孩，故可以進入甲○○主臥室及
    閣樓等私密空間云云；然此等辯解核與證人張碧貞於警局初
    訊時供證「（丙○○）是顧店及跑外務的工作」，及被告甲○○於檢察官偵查中供稱「（丙○○）學習珠寶、收送鑑定
    」云云，已有不符。況依被告丙○○之年齡、性別及以前之
    工作經歷，若謂其工作項目包括「清潔及帶小孩」，實係難
    以令人置信；此部分所稱，應係臨訟卸責之詞，不足採信。
    被告等在法院審理中雖又辯稱：丙○○自受雇時起，即住居
    於上址「和室」等語。但此說詞亦與被告丙○○在警局初詢
    時所供：（問：你目前暫住何處？）我目前是在台北市○○○○路大樓三樓與女友住（地址不詳）云云（見偵查卷第六
    頁反面）不符。況據證人即至現場查証之南港分局刑事小隊
    長何俊峰在原審到庭結證供稱：我們進到天玉街和室旁邊的
    兩個房間內是倉庫，和室的地板也是空的，和室旁的房間內
    堆放了雜；... 我們之所以會發偵查卷第一一○頁的函給檢
    察官，是因為在天玉街被告丙○○沒有換洗的衣服，以及棉
    被，所以認定丙○○他沒有住在那裡等語（見原審卷第一九
    二頁、第一九三頁）。則被告等所辯：丙○○自受雇時起，
    即住居於上址「和室」乙節，亦無足採。
  (七)被告丙○○雖陳稱：扣案槍彈等物係其私自藏放在上訴人甲○○前揭主臥室處所云云；被告甲○○亦據此亦以不知情置
    辯。然查，證人張碧貞於警詢中已詳確陳明：主臥室有門鎖
    等語不移（見偵查卷第二○頁反面）。參以，主臥室乃男女
    主人私密生活之處所，依理已難容任外人出入；況依上開現
    場圖可知，主臥室又與其餘房間隔有走道，則丙○○縱能出
    入和室，又何能進入已上門鎖之主臥室？再查，扣案槍彈被
    查獲後不久，經檢察官指揮警方帶同被告丙○○重回典匠公
    司指證藏放槍、彈之確實地點；經查證結果，丙○○所指槍
    ? 擺放位置與警方地點並不相同，有臺北市政府警察局南港
    分局八十八年十二月十八日北市警南分刑字第八八六二五五
    五五三○○號函在卷可徵（見偵查卷第一一○頁）。另據證
    人何俊峰在原審供證：在主臥室的更衣室即電視後面貝瑞塔
    手槍藏放地點，被告都沒有辦法詳細指出，被告丙○○雙手
    被銬住，一直指天花板，沒有辦法指出槍藏放的夾縫云云（
    見原審卷第一九二頁）；所述核與原審當庭播放該次蒐證（
    即指證）錄影帶顯示：「當警方人員要求上訴人丙○○指證
    主臥室後貝瑞塔手槍藏放處時，丙○○確實幾次回頭（看甲○○），經現場警方人員要求在現場之上訴人甲○○不要干
    擾指證後，丙○○指證便發生遲疑情形，約歷時十多秒後，
    上訴人甲○○當場又以台語說『旁邊』」（見原審卷第一七
    九頁）結果相符。則臺北市政府警察局南港分局八十八年十
    二月十八日北市警南分刑字第八八六二五五五五三○○號函
    所述：經查證結果，丙○○所指槍械擺放位置與警方地點並
    不相同，且未居住於該地，賴嫌堅稱槍械係其所有及擺放顯
    與事實不符乙節，應屬真實；被告甲○○以不知情等語置辯
    ，尚難採信。
  (八)依前述扣案槍彈之藏放地點，係在被告甲○○主臥室房間及
    主臥室上方之小閣樓，均屬被告甲○○夫妻居家生活極為隱
    密之場所，衡情並非員工所得任意進出或放置物品之場所；
    及被告丙○○雖對扣案槍彈之種類、功用及如何包裝等情知
    之甚詳，然並不清楚扣案槍、彈之確實藏放地點；另參以檢
    舉人Ａ１之前揭指述，及事發迄本院更審前調查已一年有餘
    ，倘被告甲○○確實不知情而純受同案被告丙○○無端藏槍
    牽連，則甲○○將之辭退已恐不及，焉有如丙○○於九十年
    五月十日在本院所稱「目前仍在甲○○處工作」（見本院上
    訴字卷第一四五頁）之理？各節相互勾稽，本件被告等確有
    共同持有系爭槍彈等物之犯意，先由丙○○於前揭時地自真
    正姓名及年籍均不詳之林茗（敏）松處，取得持有上開槍彈
    ，再推由甲○○藏放而共同持有，已可認定。
  (九)至於，臺北市政府警察局南港分局於查獲當時，雖有就裝有
    槍彈之鋁製防潮箱外表施以粉末採集指紋，因該鋁製防潮箱
    外表係凹凸不光滑面，無法採證；另以寧海德寧法針對槍械
    煙薰，亦無法採得指紋等情，固據該分局九十年二月二十六
    日北市警南分刑字第九○六○五四○一○○號函復本院在卷
    （見本院上訴字卷第九二頁）。然查，無法採得指紋之原因
    很多，並非僅出自被告未曾碰觸一由；本件放置槍彈之鋁製
    防潮箱外表雖未能採得被告甲○○之指紋，仍難基此即被告
    甲○○有利之認定，併此敘明。
  (十)本案事證明確，被告二人犯行，均堪認定。
二、上訴人即被告二人所為，未經許可持有如附表一所示之手槍
    ，核係犯槍砲彈藥刀械管制條例第七條第四項之持有手槍罪
    ；未經許可持有如附表二、三所示之子彈，核係犯槍砲彈藥
    刀械管制條例第十二條第四項之持有子彈罪。被告二人間，
    互有犯意聯絡及行為分擔，皆為共同正犯。被告等同時持有
    如附表一所之槍枝三支，同時持有如附表二、三所示之子彈
    多顆，均分別侵害一個社會法益，各為單純一罪。被告等以
    一行為觸犯上開未經許可持有手槍罪、未經許可持有子彈罪
    ，為想像競合犯，應依刑法第五十五條規定，從較重之槍砲
    彈藥刀械管制條例第七條第四項之罪處斷。被告丙○○前曾
    因殺人未遂案件，經台灣士林地方法院於八十三年七月二十
    七日判處有期徒刑二年六月確定，而於八十五年五月三十日
    假釋出監，至八十六年十一月三十日縮刑期滿執行完畢，有
    本院被告全國前案紀錄表在卷足憑，其於有期徒刑執行完畢
    五年以內，再犯有期徒刑以上之本罪，為累犯，應依刑法第
    四十七條之規定加重其刑。
三、原審據以論罪科刑，固非無見。惟查：(一)按槍砲彈藥刀械管
    制條例第七條第一項將手槍及衝鋒槍併列為槍砲之不同類型
    而規定之，足見其二者乃不同之槍砲甚明。原審判決於主文
    及事實欄中均認定上訴人二人未經許可而持有之槍砲乃「手
    槍及衝鋒槍」，但理由中引用內政部警政署刑事警察局檢驗
    通知書卻謂上訴人持有者乃以色列ＩＭＩ廠製ＵＺＩ型九釐
    米「制式手槍」（俗認衝鋒槍，但仍非槍砲彈藥刀械管制條
    例第七條第一項所指之「衝鋒槍」），其餘二支亦均為「制
    式手槍」；則原審此部分之事實認定與所憑証據尚有矛盾，
    致誤認上訴人持有者，除槍砲彈藥刀械管制條例第七條第一
    項之「手槍」外，尚有同法條第一項之「衝鋒槍」，此部分
    事實之認定，顯有違誤。(二)可供裝填子彈之空彈匣及俗認衝
    鋒槍專用滅音管，乃槍枝之從物，屬槍枝之一部分，若單獨
    觀之，則非違禁物，乃原審判決主文中將空彈匣、滅音管與
    扣案槍枝併列沒收，於理由欄二沒收部分，未說明其與違禁
    物槍枝之關係，逕認定扣案「可供裝填子彈之空彈匣三個及
    烏茲衝鋒槍專用滅音管一支，均是違禁物」云云，亦有未洽
    。被告甲○○上訴意旨否認犯罪，被告丙○○之上訴意旨以
    原審量刑過重指摘原判決不當，雖均無理由，然原判決既有
    前述之可議，仍屬無可維持，應由本院予以撤銷改判。爰審
    酌被告甲○○、丙○○犯罪之手段，持有制式手槍之型式、
    數量，配合各該手槍使用之子彈計有二百二十四顆，對社會
    治安所造成之危害，及被告丙○○雖坦承持有槍、彈犯行，
    然意圖為另被告甲○○脫罪等一切情狀，各量被告二人如主
    文第二項所示之刑，其中罰金刑部分，並分別諭知易服勞役
    之折算標準。扣案如附表一所示之手槍（含彈匣三個、專用
    滅音管一枝，該彈匣及滅音管均為槍枝之從物）及附表二所
    示之子彈等物均係違禁物，應依刑法第三十八條第一項第一
    款規定宣告沒收。至於，如附表三編號(一)、(二)所示子彈均經
    試射，已不具子彈外形，所留彈殼並非違禁物，亦非供犯罪
    所用之物；另扣案○點二二吋轉輪子彈八顆為不發彈，不具
    殺傷力，並非違禁物；均不另為沒收之諭知。
據上論斷，應依刑事訴訟法第三百六十九條第一項前段、第三百
六十四條、第二百九十九條第一項前段、槍砲彈藥刀械管制條例
第七條第四項、第十二條第四項，第十九條第一項，刑法第十一
條前段、第二十八條、第五十五條、第四十七條、第四十二條第
三項、第三十八條第一項第一款，罰金罰鍰提高標準條例第二條
，現行法規所定貨幣單位折算新臺幣條例第二條，判決如主文。
本案經檢察官田炳麟到庭執行職務。
中　　華　　民　　國　　94　　年　　1 　　月　　13　　日
                  刑事第十二庭審判長法　官  劉景星
                                    法　官  陳志洋
                                    法　官  陳博志
以上正本證明與原本無異。
如不服本判決，應於收受送達後十日內向本院提出上訴書狀，其
未敘述上訴之理由者並得於提起上訴後十日內向本院補提理由書
（均須按他造當事人之人數附繕本）。
                                    書記官  陳嘉文
中　　華　　民　　國　　94　　年　　1 　　月　　13　　日
附錄：本案論罪科刑法條全文
槍砲彈藥刀械管制條例第七條第四項：
未經許可，持有、寄藏或意圖販賣而陳列第一項所列槍砲、彈藥
者，處五年以上有期徒刑，併科新台幣一千萬元以下罰金。
槍砲彈藥刀械管制條例第十二條第四項：
未經許可，持有、寄藏或意圖販賣而陳列子彈者，處五年以下有
期徒刑，併科新台幣三百萬元以下罰金。
附表一：
  (一)以色列ＩＭＩ廠製ＵＺＮ型口徑九厘米制式手槍一枝（俗認
    衝鋒槍，含彈匣三個、專用滅音管一枝，該彈匣及滅音管均
    為槍枝之從物，槍枝管制號碼為0000000000號）
    。
  (二)美國ＢＥＲＥＴＴＡ廠製九釐米制式半自動手槍一枝（槍枝
    管制號碼0000000000號）。
  (三)北美武器公司製口徑○點二二吋制式轉輪手槍一枝（槍枝管
    制號碼0000000000號）。
附表二：
    制式口徑九釐米子彈一百六十二顆。
附表三、
  (一)○點二二吋轉輪子彈二十四顆（均經試射完畢）。
  (二)制式九釐米子彈三十八顆（業經試射完畢，具殺傷力）。
